【裁判字號】    98,審易,3345
【裁判日期】    990122
【裁判案由】    妨害公務等
【裁判全文】
臺灣高雄地方法院刑事判決            98年度審易字第3345號
公  訴  人  臺灣高雄地方法院檢察署檢察官
被      告  乙○○
上列被告因妨害公務等案件，經檢察官提起公訴（98年度偵字第
30573 號），被告就被訴事實為有罪之陳述，經本院告知簡式審
判程序之旨，並聽取被告與公訴人之意見後，裁定進行簡式審判
程序，判決如下：
    主  文
乙○○犯不能安全駕駛動力交通工具罪，處有期徒刑陸月，如易
科罰金，以新臺幣壹仟元折算壹日；又犯侮辱公務員罪，處拘役
伍拾日，如易科罰金，以新臺幣壹仟元折算壹日；又犯妨害公務
執行罪，處有期徒刑肆月，如易科罰金，以新臺幣壹仟元折算壹
日。有期徒刑部分應執行有期徒刑捌月，如易科罰金，以新臺幣
壹仟元折算壹日。
    事實及理由
一、本件犯罪事實，除將起訴書所載「湯福生」更正為「乙○○
    」，並補充被告於本院審理時之自白為證據外，其餘均引用
    起訴書所載（如附件）。
二、按刑法第185 條之3 規定服用酒類致不能安全駕駛動力交通
    工具而駕駛罪，係抽象危險犯，並不以發生具體危險為必要
    ，至所謂酒醉狀態，只需一般評價程度達於對車輛駕駛行為
    失其必要之注意力或判斷力之虞即可，至實際上對駕駛行為
    是否發生具體危險，並非首要考慮之因素，而服用酒類不能
    安全駕駛動力交通工具之認定，參考德國、美國之認定標準
    ，對於酒精濃度吐氣已達每公升0.55毫克，肇事率為一般正
    常人之10倍，即認為已達不能安全駕駛之標準。本件被告酒
    後駕車，經測得其血液酒精濃度達每分升234 毫克，換算即
    呼氣酒精濃度每公升1.17毫克，此有被告高雄榮民總醫院檢
    驗報告在卷足憑，且對員警指揮及交通號誌無反應或遲緩，
    駕駛有蛇行、車身搖擺不定等駕駛控制力欠佳情形，查獲後
    有多語、泥醉情事，此均有刑法第185 條之3 案件測試觀察
    紀錄表報告書可資佐證，更足認被告確因飲酒已達不能安全
    駕駛動力交通工具之程度無疑。是核被告所為，係犯刑法第
    185 條之3 不能安全駕駛動力交通工具罪、第140 條第1 項
    侮辱公務員罪、第135 條第1 項妨害公務執行罪。被告所犯
    上開3 罪，犯意各別，行為互殊，應予分論併罰。
三、爰審酌酒後駕車為極度危險之行為，被告前曾因不能安全駕
    駛，而分別經本院以90年度雄交簡字第1518號、臺灣屏東地
    方法院以92年度潮交簡字第42號判刑確定，本次雖不構成累
    犯，惟被告又再犯本案，且其酒精濃度甚高，此種輕忽之駕
    駛習慣實有需矯正之處；被告於經員警查獲後，又恐酒後駕
    車後果之嚴重，遷怒執行公權力之員警，其行為洵屬不當，
    並考量被告犯後坦承犯行，亦已尋得員警林冠銘之原諒（偵
    卷第9 頁），被告現有正當工作等一切情狀，另參考檢察官
    求刑之意見（本院審判筆錄第5 頁），分別量處如主文所示
    之刑及諭知易科罰金折算標準，另就所處有期徒刑部分定應
    執行刑，及依刑法第41條第8 項之規定定易科罰金之標準。
據上論斷，應依刑事訴訟法第273 條之1 第1 項、第299 條第1
項前段、第310 條之2 、第454 條第2 項，刑法第185 條之3 、
第140 條第1 項、第135 條第1 項、第41條第1 項前段、第8 項
、第51條第5款，刑法施行法第1條之1，判決如主文。
本案經檢察官甲○○到庭執行職務。
中    華    民    國    99    年    1     月    22    日
                  刑事第十庭    法  官  蔡書瑜
以上正本證明與原本無異。
如不服本判決應於收受送達後10日內向本院提出上訴書狀，並應
敘述具體理由；如未敘述上訴理由者，應於上訴期間屆滿後20日
內向本院補提理由書（均須按他造當事人之人數附繕本）「切勿
逕送上級法院」。
中    華    民    國    99    年    1     月    22    日
                                書記官  楊明月
附錄：論罪法條
中華民國刑法第185條之3
服用毒品、麻醉藥品、酒類或其他相類之物，不能安全駕駛動力
交通工具而駕駛者，處1 年以下有期徒刑、拘役或科或併科15萬
元以下罰金。
中華民國刑法第140條第1項
於公務員依法執行職務時，當場侮辱，或對於其依法執行之職務
公然侮辱者，處 6 月以下有期徒刑、拘役或 1 百元以下罰金。
中華民國刑法第135條第1項
對於公務員依法執行職務時，施強暴脅迫者，處3 年以下有期徒
刑、拘役或3 百元以下罰金。
附件：
臺灣高雄地方法院檢察署檢察官起訴書
                                    98年度偵字第30573號
    被    告  乙○○  男  40歲（民國○○年○○月○○日生）
                          住高雄市○○區○○路331之6號
                          6樓
                          身分證統一編號：Ｚ000000000號
上列被告因妨害公務等案件，業經偵查終結，認應提起公訴，茲
將犯罪事實及證據並所犯法條分敘如下：
        犯罪事實
一、乙○○前有2次酒後駕車前科（未構成累犯），詎不知悔改
    ，於民國98年10月10日晚上9時許在大中路上某家燒烤店飲
    用啤酒至隔日凌晨2時許，已對其生理造成影響而達不能安
    全駕駛動力交通工具之程度後，猶騎乘車牌號碼AZQ-989號
    重型機車，行經高雄市左營區○○○路與大中路口時，為當
    時執行巡邏勤務之高雄市政府警察局左營分局文自派出所員
    警林冠銘發覺乙○○所騎乘之機車有蛇行、車身搖晃之異狀
    ，因認湯福生有不能安全駕駛之情節而鳴笛攔檢，惟湯福生
    對此不予理會，加速沿大中二路由西向東右轉民族一路由南
    向北逃逸，行至民族一路與大中一路口時，乙○○因操控不
    穩摔倒，經警將其送往高雄市榮民總醫院救治後，竟於醫院
    內以「幹你娘」等詞語辱罵依法執行職務之警員林冠銘（公
    然侮辱部分，未據告訴），且以徒手毆打、腳踢及拉扯頭髮
    等強暴方式攻擊執行職務之林冠銘之身體，使林冠銘受有右
    手擦挫傷（林冠銘受有傷害部分，業經撤回告訴），依據榮
    民總醫院抽血檢驗之結果，乙○○血液中酒精濃度高達234M
    G/DL（換算酒精濃度呼氣測試值為每公升1.17毫克），已超
    過不能安全駕駛呼氣酒精濃度每公升0.55毫克，足認已達不
    能安全駕駛之程度。
二、案經高雄市政府警察局左營分局移送偵辦。
        證據並所犯法條
一、證據清單與待證事項
┌──┬────────────┬───────────┐
│編號│ 證     據     清     單│待     證     事    實│
├──┼────────────┼───────────┤
│ 1  │ 被告於警詢及偵查中之自 │1.坦承於上開時地酒後駕│
│    │ 白                     │  車之事實。          │
│    │                        │2.坦承在酒醉後出言侮辱│
│    │                        │  員警林冠銘。        │
│    │                        │3.坦承雖不記得毆打及拉│
│    │                        │  扯林冠銘一事，然經到│
│    │                        │  場朋友轉達確有此事之│
│    │                        │  事實。              │
├──┼────────────┼───────────┤
│ 2  │證人林冠銘於偵查具結後之│1.證明被告於上開實地酒│
│    │證言                    │  後駕車之事實。      │
│    │                        │2.證明被告曾出言侮辱林│
│    │                        │  冠銘。              │
│    │                        │3.證明被告曾以上開強暴│
│    │                        │  方式攻擊林冠銘。    │
├──┼────────────┼───────────┤
│ 3  │高雄榮民總醫院診斷證明書│證明林冠銘受有右手擦挫│
│    │                        │傷之事實。            │
├──┼────────────┼───────────┤
│ 4  │高雄市政府警察局舉發違反│證明被告酒後駕車之事實│
│    │道路交通管理事件通知單、│。                    │
│    │刑法第185之3案件測試觀察│                      │
│    │紀路表、高雄市政府警察局│                      │
│    │執行交通違規移置保管車輛│                      │
│    │收據、高雄榮民總醫院血液│                      │
│    │酒精濃度測試報告、現場照│                      │
│    │片2幀                   │                      │
├──┼────────────┼───────────┤
│ 5  │本署刑案資料查註記錄表  │證明被告前有2次酒後駕 │
│    │                        │車之前科。            │
└──┴────────────┴───────────┘
二、核被告所為係犯刑法第135條第1項妨害公務罪及第140條侮
    辱公務員罪嫌、第185條之3公共危險罪。被告所犯上述犯行
    ，犯意各別，行為互異，請予以分論併罰。另請審酌被告先
    前曾犯2次酒後駕車案件，竟又再犯本案，顯然前案刑罰對
    其未收警惕之效，且彰顯其漠視其他用路人之安全之僥倖心
    態，是請予從重量刑。
三、至被告所涉傷害罪嫌部分，按告訴或請求乃論之罪，其告訴
    或請求已經撤回者，應為不起訴處分，刑事訴訟法第252條
    第5款定有明文。被告對告訴人林冠銘前揭傷害犯行，核屬
    刑法第277條第1項之罪，依刑法第287條前段之規定，須告
    訴乃論，茲告訴人林冠銘已當庭撤回告訴，有本署偵訊筆錄
    在卷可稽。惟前開被告對告訴人林冠銘前揭傷害犯嫌，如成
    立犯罪，與前開被告妨害公務罪之犯行，屬於一行為觸犯數
    罪名之想像競合之裁判上一罪關係，為起訴效力所及，爰不
    另為不起訴處分，附此敘明。
四、依刑事訴訟法第251條第1項提起公訴。
        此  致
臺灣高雄地方法院
中    華    民    國    98    年    11    月    24    日
                        檢察官  丙  ○  ○


司法院資訊處製作；財團法人民間司法改革基金會備份。
